【裁判字號】    97,訴,1934
【裁判日期】    971218
【裁判案由】    毒品危害防制條例
【裁判全文】
臺灣臺北地方法院刑事判決              97年度訴字第1934號
公  訴  人  臺灣臺北地方法院檢察署檢察官
被      告  甲○○
上列被告因違反毒品危害防制條例案件，經檢察官提起公訴（九
十七年度毒偵字第二九八○號），被告於準備程序中先就被訴事
實為有罪之陳述，經本院告以簡式審判之旨，並聽取當事人之意
見後，本院合議庭裁定行簡式審判程序，判決如下：
    主  文
甲○○施用第一級毒品，累犯，處有期徒刑壹年貳月。扣案如附
表編號一所示之物沒收銷燬之，如附表編號二所示之物沒收之。
    事  實
一、甲○○前於(一)民國九十一年間，因施用毒品而違反毒品危害
    防制條例案件，經本院以九十一年度毒聲字第六四七號裁定
    送觀察、勒戒後，認無繼續施用之傾向，於九十一年四月十
    日釋放出所，並由臺灣臺北地方法院檢察署（下稱臺北地檢
    署）檢察官以九十一年度毒偵字第四八七號不起訴處分書為
    不起訴處分確定；嗣於(二)九十二年間，因施用毒品而違反毒
    品危害防制條例案件，經本院以九十二年度毒聲字第一○一
    六號裁定送觀察、勒戒後，認有繼續施用之傾向，再以九十
    二年度毒聲字第一二八六號裁定令入戒治處所施以強制戒治
    ，並以九十二年度訴字第一二五二號刑事判決，判處有期徒
    刑十月確定；再於(三)九十三年間，因違反槍砲彈藥刀械管制
    條例案件，經本院以九十二年度訴字第一九六一號刑事判決
    ，判處有期徒刑六月確定，上開(二)(三)二罪並經本院以九十三
    年度聲字第一四四六號裁定，定應執行刑為有期徒刑一年三
    月，於九十四年一月十一日因縮短刑期假釋出監，嗣經撤銷
    假釋執行殘刑，於九十四年八月十二日執行完畢；後於(四)九
    十五年間，因施用毒品而違反毒品危害防制條例案件，經臺
    灣高等法院以九十五年度上訴字第一二六八號刑事判決，判
    處有期徒刑十月確定，及於(五)九十五年間，因施用毒品而違
    反毒品危害防制條例案件，經本院以九十五年度訴字第二○
    二九號刑事判決，判處有期徒刑一年、四月，應執行有期徒
    刑一年二月確定，上開(四)(五)三罪復經本院以九十六年度聲減
    字第四九六號裁定減刑並定應執行刑為有期徒刑十一月又十
    五日，於九十六年柒月三十日因徒刑易科執行完畢。
二、甲○○仍不知悔改，於九十七年八月二十八日某時許，在不
    詳處所，以將第一級毒品海洛因、第二級毒品甲基安非他命
    混合後，置放於玻璃球內燒烤使之產生煙霧後吸食之方式，
    同時施用第一級毒品海洛因、第二級毒品甲基安非他命（起
    訴書誤載為安非他命）一次。嗣於同日十九時許，甲○○行
    經臺北市○○區○○路三段一百八十三號前，因形跡可疑，
    經員警上前盤查，並當場查扣如附表所示之物，乃接受調查
    ，經警採集其尿液送驗發現呈嗎啡類及安非他命類陽性反應
    ，始悉上情。
三、案經臺北市政府警察局文山第一分局報告臺北地檢署檢察官
    偵查起訴。
    理  由
一、證據之認定：
    上開事實二之部分，有被告甲○○於上述時、地為警查獲，
    經警採集其尿液送臺灣尖端先進生技醫藥股份有限公司以酵
    素免疫分析法初步檢驗及氣相層析質譜儀法確認檢驗，結果
    發現有嗎啡類及安非他命類陽性反應之濫用藥物檢驗報告一
    附卷足憑（偵卷第四十二頁參照），而扣案如附表編號一所
    示之物，經送交通部民用航空局航空醫務中心以氣相層析質
    譜儀法檢驗，檢出甲基安非他命成分無誤，有該醫務中心出
    具之毒品鑑定書一紙在卷可稽（偵卷第四十頁參照），復有
    如附表所示之物扣案可證，且被告亦對上開事實二之部分於
    本院九十七年十二月四日審理時供承不諱（本院當日審判筆
    錄參照），是依(一)上開濫用藥物檢驗報告一紙、(二)上開毒品
    鑑定書一紙、(三)扣案如附表所示之物等補強證據已足資擔保
    被告於本院審理中所為之上開任意性自白具有相當程度之真
    實性，而得確信被告前述自白之犯罪事實確屬真實，從而依
    刑事訴訟法第一百五十六條第一項及同條第二項規定，自得
    依被告上述自白及該補強證據認定被告確有為上述同時施用
    海洛因及甲基安非他命一次之犯行，本件事證明確，被告犯
    行堪以認定。
二、論罪科刑之法律適用：
  (一)按海洛因、甲基安非他命分別為毒品危害防制條例第二條第
    二項第一款、第二款所列之第一級毒品及第二級毒品，是核
    被告甲○○所為，係犯毒品危害防制條例第十條第一項之施
    用第一級毒品罪及同條第二項之施用第二級毒品罪。其施用
    第一級毒品海洛因及第二級毒品甲基安非他命前、後分別持
    有第一級毒品海洛因及第二級毒品甲基安非他命之低度行為
    ，均應為施用之高度行為所吸收，均不另論罪。又被告係以
    一施用行為同時觸犯毒品危害防制條例第十條第一項、第二
    項之罪，為想像競合犯，應從一重論以毒品危害防制條例第
    十條第一項之施用第一級毒品罪。
  (二)查被告有如上開事實一所載之犯罪科刑及執行情形，有臺灣
    高等法院被告前案紀錄表及被告所犯前開案件之判決書各一
    份在卷可稽，其於有期徒刑執行完畢五年內，故意再犯本件
    有期徒刑以上之罪，為累犯，應依刑法第四十七條第一項規
    定加重其刑。
  (三)爰審酌被告前已數度因施用毒品而違反毒品危害防制條例案
    件，經法院判刑確定，卻未能把握自新機會，徹底戒除施用
    毒品之惡習，仍再施用足以導致人體機能發生依賴性、成癮
    性及抗藥性等障礙之第一級毒品海洛因及第二級毒品甲基安
    非他命，惟念其施用毒品乃戕害自身身心健康，尚未危及他
    人，及犯罪後坦承犯行，態度尚稱良好，兼衡其犯罪動機、
    手段、施用毒品之次數等一切情狀，量處如主文所示之刑。
  (四)扣案如附表編號一所示之物，經送鑑驗後，檢出含有甲基安
    非他命成分無誤，已如上述，應依毒品危害防制條例第十八
    條第一項前段規定，不問屬於犯人與否，由本院諭知沒收銷
    燬之。至如附表編號二所示吸食器一組，為被告所有供犯本
    罪所用之物，業據被告陳明在卷，爰依刑法第三十八條第一
    項第二款之規定宣告沒收。
據上論斷，應依刑事訴訟法第二百七十三條之一第一項、第二百
九十九條第一項前段，毒品危害防制條例第十條第一項、第二項
、第十八條第一項前段，刑法第十一條、第四十七條第一項，第
三十八條第一項第二款，判決如主文。
本案經檢察官廖先志到庭執行職務。
中    華    民    國    97    年    12    月    18    日
                  刑事第九庭法  官  張詩芸
以上正本證明與原本無異。
如不服本判決，應於判決送達後10日內，向本院提出上訴狀。
                           書記官  顏淑華
中    華    民    國    97    年    12    月    18    日
附錄本案論罪科刑法條全文
毒品危害防制條例第十條
施用第一級毒品者，處六月以上五年以下有期徒刑。
施用第二級毒品者，處三年以下有期徒刑。
附表：
┌──┬─────┬──────┬──────────┐
│編號│物品名稱  │數量        │贓證物品清單編號    │
├──┼─────┼──────┼──────────┤
│ 一 │甲基安非他│壹包（驗餘淨│臺北地檢署九十七年度│
│    │命        │重零點零貳│紅保管字第七一六號編│
│    │          │捌公克      │號1.                │
├──┼─────┼──────┼──────────┤
│ 二 │吸食器    │壹組        │臺北地檢署九十七年度│
│    │          │            │藍保管字第一九九二號│
│    │          │            │編號1.              │
└──┴─────┴──────┴──────────┘


司法院資訊處製作；財團法人民間司法改革基金會備份。
